【裁判字號】    90,易,168
【裁判日期】    900731
【裁判案由】    違反毒品危害防制條例
【裁判全文】
臺灣基隆地方法院刑事判決                            九十年度易字第一六八號
    公  訴  人  臺灣基隆地方法院檢察署檢察官
    被      告  甲○○
右列被告因違反毒品危害防制條例案件，經檢察官提起公訴（九十年度毒偵字第三六
五號），本院判決如左：
    主  文
甲○○連續施用第二級毒品，累犯，處有期徒刑柒月。
    事  實
一、甲○○曾於民國（下同）八十六年間，因違反麻醉藥品管理條例案件，經臺灣高
    等法院判處有期徒刑六月確定，並於八十七年九月二十日執行完畢。復於八十七
    年及八十八年間因施用毒品案件，先後二次經觀察、勒戒後，均認無繼續施用毒
    品之傾向，由本院及臺灣基隆地方法院檢察署檢察官分別於八十八年四月三十日
    、八十九年二月二十一日，以八十七年度易字第七三九號、八十九年度毒偵緝字
    第五八號為免刑判決及不起訴處分確定在案，又於八十九年間，再因施用毒品案
    件，經本院裁定強制戒治一年，並由臺灣基隆地方法院檢察署檢察官以八十九年
    毒偵字第一ＯＯＯ號聲請簡易判決處刑，經本院以八十九年度瑞簡字第四十九號
    判處有期徒刑六月，於八十九年五月三十日判決確定在案（尚未執行），猶不知
    悔改，復基於施用第二級毒品之概括犯意，先後於九十年一月十八日至臺灣基隆
    地方法院檢察署觀護人室接受採尿送驗之前四日內某時及九十年一月三十一日，
    在其台北縣瑞芳鎮○○路四十八巷五十六之八號住處，以將第二級毒品安非他命
    置於吸食器內燒烤以吸食霧化白煙之方式，連續施用第二級毒品安非他命二次。
    嗣分別於九十年一月十八日及同年二月一日經臺灣基隆地方法院檢察署觀護人通
    知到場接受採尿送驗結果，均呈甲基安非他命陽性反應，因而查悉上情。
二、案經臺灣基隆地方法院檢察署觀護人報請該署檢察官偵查起訴。
    理  由
一、訊據被告甲○○，坦承於九十年一月三十一日在其住處施用安非他命一次之犯行
    不諱，惟矢口否認有他次施用安非他命犯行，並辯稱：伊自從停止戒治出所後，
    僅於九十年一月三十一日施用安非他命一次云云。惟查，被告先後於九十年一月
    十八日及同年二月一日經臺灣基隆地方法院檢察署觀護人通知到場接受採尿送驗
    結果，均呈甲基安非他命陽性反應，有臺灣尖端先進生技醫藥股份有限公司濫用
    藥物檢驗中心尿液檢體編號七二Ｏ、七三六號濫用藥物檢驗報告各一份在卷可稽
    ，按人體口服安非他命後立即吸收，在一般尿液酸鹼度下，約百分之三十之施用
    劑量會在二十四小時內由尿液排出，百分之九十之施用劑量會在三至四日內由尿
    液排出，有法務部調查局九十年四月十二日（九Ｏ）陸（一）字第九Ｏ一三三三
    三五號函在卷可參，顯見被告於九十年一月十八日接受採尿送驗之前四日內某時
    ，曾施用安非他命一次，被告所辯不足採信。又被告曾於八十七年及八十八年間
    因施用毒品案件，先後二次經觀察、勒戒後，均認無繼續施用毒品之傾向，由本
    院及臺灣基隆地方法院檢察署檢察官分別於八十八年四月三十日、八十九年二月
    二十一日，以八十七年度易字第七三九號、八十九年度毒偵緝字第五八號為免刑
    判決及不起訴處分確定在案，又於八十九年間，再因施用毒品案件，經本院裁定
    強制戒治一年，並由臺灣基隆地方法院檢察署檢察官以八十九年毒偵字第一ＯＯ
    Ｏ號聲請簡易判決處刑，經本院以八十九年度瑞簡字第四十九號判處有期徒刑六
    月，於八十九年五月三十日判決確定在案（尚未執行），有各該判決、不起訴處
    分書及臺灣高等法院被告全國前案紀錄表、臺灣基隆地方法院檢察署刑案資料查
    註紀錄表在卷足憑，本件事確明確，被告四犯施用第二級毒品犯行堪予認定，應
    依法論科。
二、按安非他命屬毒品危害防制條例第二條第二項第二款所規定之第二級毒品。被告
    甲○○先後二次施用安非他命，核其所為，係犯毒品危害防制條例第十條第二項
    之施用第二級毒品罪。其為施用而持有安非他命之低度行為，應為施用安非他命
    之高度行為所吸收，不另論罪。被告先後二次施用安非他命犯行，時間緊接，所
    犯罪名及構成要件均相同，顯係基於概括犯意反覆為之，為連續犯，應依刑法第
    五十六條之規定以一罪論，並加重其刑。公訴人雖僅起訴被告於九十年二月一日
    接受採尿送驗之前四日內之施用安非他命犯行，惟被告於九十年一月十八日接受
    採尿送驗之前四日內某時之施用安非他命犯行既核與公訴人所起訴之施用安非他
    命犯行有連續犯之裁判上一罪關係，亦為起訴效力所及，本院應併予審究。又被
    告曾於八十六年間，因違反麻醉藥品管理條例案件，經臺灣高等法院判處有期徒
    刑六月確定，並於八十七年九月二十日執行完畢，有前開刑案資料查註紀錄表在
    卷可稽，其於前案有期徒刑執行完畢後，五年以內再犯本件有期徒刑以上之罪，
    係累犯，應依刑法第四十七條之規定遞加重其刑。爰審酌被告多次施用足以導致
    精神障礙及生命危險之成癮性藥物自戕身心，危害社會程度尚屬輕微，並其犯後
    態度等一切情狀，量處如主文所示之刑，以示懲儆。
據上論斷，應依刑事訴訟法第二百九十九條第一項前段，毒品危害防制條例第十條第
二項，刑法第十一條前段、第五十六條、第四十七條，判決如主文。
本案經檢察官黃士元到庭執行職務。
中      華      民      國     九十     年      七      月    三十一    日
                                    臺灣基隆地方法院刑事第三庭
                                          法  官    蔡  佳  玲
右正本證明與原本無異。
對於本件判決如有不服，應於收受送達後十日內，向本院提出上訴書狀，上訴於臺灣
高等法院，並按他造當事人之人數附具繕本。
                                          書記官    張  堅  國
中      華      民      國     九十     年      八      月      六      日
附錄論罪法條
毒品危害防制條例第十條第二項：
施用第二級毒品者，處三年以下有期徒刑。


司法院資訊處製作；財團法人民間司法改革基金會備份。
